【裁判字號】    97,抗,76
【裁判日期】    970618
【裁判案由】    本票裁定強制執行
【裁判全文】
臺灣臺南地方法院民事裁定                97年度抗字第76號
抗  告  人  甲○○
相  對  人  乙○○
上列抗告人因與相對人乙○○間本票裁定強制執行事件，對於中
華民國97年5月14日本院97年度司票字第1544號民事裁定提起抗
告，本院裁定如下：
    主  文
抗告駁回。
抗告程序費用新台幣壹仟元由抗告人負擔。
    理  由
一、按執票人向本票發票人行使追索權時，得聲請法院裁定後強
    制執行，票據法第123條定有明文。又本票執票人依上開法
    條之規定，聲請法院裁定及抗告法院之裁定，僅依非訟案件
    程序，以審查強制執行許可與否，並無確定實體上法律關係
    存否之效力，如發票人就票據債務之存否有爭執時，應由發
    票人提起確認之訴，以資解決（最高法院56年台抗字第714
    號、57年台抗字第76號著有判例足資參照）。
二、本件相對人主張：伊執有抗告人為發票人，如原裁定所示之
    本票2紙（下稱系爭本票），並免除作成拒絕證書，詎屆期
    提示未獲付款，依票據法第123條聲請裁定許可強制執行等
    情，已據提出系爭本票2紙為證，原裁定予以准許，即無不
    合。
三、抗告意旨略以：系爭本票債務並非抗告人所欠，係抗告人之
    配偶魏宏原與相對人因加盟事件所引起，與抗告人無關，抗
    告人拒付任何款項。抗告人之配偶魏宏原並非欠債不還，而
    是相對人讓魏宏原無生存空間，魏宏原如何有能力還款。相
    對人收取魏宏原新台幣（下同）98萬元加盟金，未盡輔導之
    責，又惡意斷貨，不提供貨源給魏宏原，致魏宏原無法營業
    ，此違約行為，相對人應賠償違約金80萬元及無法營業之人
    事、房租費用。系爭本票係因魏宏原無法出面至調解委員會
    ，由抗告人代理出面所簽下，當時並無條款告知或當面告知
    抗告人簽下本票就要負擔此債務，因此，系爭本票債務不成
    立。為此，請求廢棄原裁定等語。
四、經查：本票執票人依票據法第123條規定，聲請法院裁定及
    抗告法院之裁定，僅依非訟事件程序，就本票形式上之要件
    是否具備，以審查強制執行許可與否而已，並無確定實體上
    法律關係存否之效力。因此，抗告人前揭所稱即使屬實，亦
    係實體上之爭執，應由抗告人另行提起訴訟，以資解決，要
    非於本件非訟程序所得加以審究。從而，原審為許可強制執
    行之裁定，並無違誤。抗告意旨指摘原裁定不當，求為廢棄
    ，為無理由，應予駁回。
五、據上論結，本件抗告為無理由，依非訟事件法第46條、第21
    條第2項、第24條第1項，民事訴訟法第495條之1第1項、第
    449條第1項、第78條，裁定如主文。
中    華    民    國    97    年    6     月    18    日
                  民事第三庭  法  官  張季芬
上為正本係照原本作成。
如不服本裁定，僅得於收受本裁定正本送達後10日內，以適用法
規顯有錯誤為理由，向本院提出再抗告狀，（須附繕本一份及
繳納再抗告裁判費新台幣1,000元），經本院許可後始可再抗告。
中    華    民    國    97    年    6     月    18    日
                              書記官  顏惠華


司法院資訊處製作；財團法人民間司法改革基金會備份。
